臺灣臺中地方法院刑事判決　　　　　　　　　　　　九十三年度訴字第二九五一號
　　公　訴　人　臺灣臺中地方法院檢察署檢察官
　　被　　　告　甲○○
右列被告因毒品危害防制條例案件，經檢察官提起公訴（九十三年度毒偵字第四四九
五號），暨臺灣苗栗地方法院檢察署檢察官移
號），被告於本院行準備程序時就被訴事實為有罪之陳述，經本院受命法官聽取當事
人意見後，由本院合議庭裁定以簡式審判程序判決如左：
    主  文
甲○○連續施用第一級毒品，累犯，處有期徒刑壹年，扣案之含有海洛因殘渣之空袋
貳個沒收銷燬之，葡萄糖參包及分裝袋貳個均沒收；又連續施用第二級毒品，累犯，
處有期徒刑捌月。應執行有期徒刑壹年陸月，扣案之含有海洛因殘渣之空袋貳個沒收
銷燬之，葡萄糖參包及分裝袋貳個均沒收。
    事  實
一、甲○○前曾因施用毒品案件，經送強制戒治後於民國九十年十一月十七日執行完
    畢，翌日出所。詎其於前強制戒治執行完畢釋放後，五年內復分別基於施用第一
    級毒品海洛因、第二級毒品安非他命之概括犯意，自九十三年二月中旬某日起至
    同年十二月十六日十二時許止，先後在其位於臺中縣大甲鎮某處、臺中縣大甲鎮
    ○○路外環道路之車上及臺中縣沙鹿鎮租處等地，以將毒品海洛因攙入香菸內之
    方式，施用海洛因，平均每日約施用二次。又自九十三年二月中旬某日起至同年
    十二月十三日十六時、十七時許止，先後在上開三處，以將毒品安非他命置於玻
    璃球內，下以火燒烤吸食其煙霧之方式，施用安非他命，平均每二至三日施用一
    次。
二、案經臺灣臺中地方法院檢察署檢察官自動檢舉偵查起訴暨臺灣苗栗地方法院檢察
    署檢察官移送併辦。
    理  由
一、訊據被告甲○○對於右開事實均坦承不諱，且其於九十三年八月四日九時許前往
    臺灣臺中地方法院檢察署應訊時，經該署檢察官當庭命採集其尿液送驗結果，確
    實呈現安非他命、甲基安非他命、嗎啡均陽性反應，有中山醫學大學附設醫院藥
    物濫用檢測中心出具之報告書乙份可證，另於同年十二月十六日為警查獲，經採
    其尿液送驗結果，亦呈現甲基安非他命陽性反應，此有苗栗縣衛生局煙毒尿液檢
    驗成績書及濫用藥物尿液檢驗監管紀錄表各乙份可徵；另就扣案含有疑似海洛因
    白色粉末之殘渣袋二包以試劑初步檢驗結果，亦均檢出嗎啡、海洛因反應，有苗
    栗縣警察局通霄分局查獲涉嫌毒品危害防制條例毒品初步鑑驗報告單乙份為據；
    此外，復有葡萄糖三包、分裝袋二個扣案及職務報告書、現場圖、照片數幀在卷
    可資佐證；足見被告上開自白確與事實相符。又被告前曾因施用毒品案件，經送
    強制戒治後於九十年十一月十七日執行完畢，翌日出所等節，有臺灣臺中地方法
    院檢察署刑案資料查註紀錄表及臺灣高等法院被告全國前案紀錄表各一份附卷可
    稽，被告係於前強制戒治執行完畢釋放後五年內，再犯本案，依毒品危害防制條
    例第二十三條第二項規定，被告自應接受刑事制裁，依法論科。本件事證業臻明
    確，被告犯行至堪認定。
二、核被告所為，係犯毒品危害防制條例第十條第一項、第二項之施用第一級、第二
    級毒品罪。被告持有第一級、第二級毒品之低度行為，應分別為施用第一級、第
    二級毒品之高度行為所吸收，均不另論罪。被告先後多次施用第一級、第二級毒
    品犯行，均時間緊接，手段相同，所犯構成要件復相同，顯均係基於概括犯意反
    覆為之，均為連續犯，均依刑法第五十六條規定論以一罪，並均依法加重其刑。
    公訴人雖未及就併辦部分所指之被告自九十三年三月某日起至同年八月四日回溯
    四日內某時止以外之施用第二級毒品安非他命，及於九十三年八月四日回溯四至
    五日內某時以外之施用第一級毒品海洛因等犯行提起公訴，然查此二部分分別與
    已起訴施用第一、二級毒品部分具有連續犯之裁判上一罪關係，基於審判不可分
    法理，本院自得併予審理。又被告前曾因毒品、妨害兵役、傷害等案件，分別遭
    判處有期徒刑八月、八月及三月，嗣定應執行刑為有期徒刑一年四月確定，於九
    十二年二月二十三日縮短刑期執行完畢，有前開紀錄表附卷可稽，被告於前案執
    行完畢後五年內再犯本案有期徒刑以上之罪，以上二罪為累犯，依刑法第四十七
    條規定加重其刑，並均依法遞加重其刑。至被告所犯前開二罪，犯意個別，行為
    互異，應予分論併罰。爰審酌被告前已接受觀察、勒戒及強制戒治等治療過程（
    如前開紀錄表所示），再犯本案，並未戒絕，顯然依賴毒品甚深，並考以其智識
    程度、動機、方法、手段、吸用時間，犯後坦承全部施用犯行等一切情狀，分別
    量處如主文所示之刑，並定其應執行之刑。至扣案含有海洛因殘渣之空袋二個，
    因與海洛因難以撥析，視為違禁物，依毒品危害防制條例第十八條第一項前段規
    定諭知沒收銷燬之；另葡萄糖三包及分裝袋二個，均為被告所有供施用海洛因所
    用之物，業據其於本院審理時供明在卷，依刑法第三十八條第一項第二款規定宣
    告沒收。
據上論斷，應依刑事訴訟法第二百九十九條第一項前段、第二百七十三條之一第一項
，毒品危害防制條例第十條第一項、第二項、第二十三條第二項、第十八條第一項前
段，刑法第十一條、第五十六條、第四十七條、第五十一條第五款、第三十八條第一
項第二款，判決如主文。
中      華      民      國      九十四      年      二    月      二    日
                                台灣台中地方法院刑事第四庭
                                        法  官  賴妙雲
右正本證明與原本無異。
如不服本判決，應於送達後十日內向本院提出上訴狀 （須附繕本） ，上訴於台灣高等
法院台中分院。
                                        書記官
中      華      民      國      九十四      年      二    月      二    日
附錄論罪科刑法條
毒品危害防制條例第十條第一項
第 10 條    施用第一級毒品者，處六月以上五年以下有期徒刑。
            施用第二級毒品者，處三年以下有期徒刑。
